【裁判字號】    95,交抗,991
【裁判日期】    951229
【裁判案由】    違反道路交通管理處罰條例
【裁判全文】
臺灣高等法院交通事件裁定             95年度交抗字第991號
    抗  告  人
    即受處分人  甲○○
上列抗告人因違反道路交通管理處罰條例案件，不服臺灣臺北地
方法院95年度交聲字第251號，民國95年10月27日裁定， 提起抗
告，本院裁定如下：
    主  文
抗告駁回。
    理  由
一、原處分意旨略以： 異議人即受處分人甲○○於民國95年4月
    19日下午2點33分左右，將7T-0995號自用小客車停放於臺北
    縣新店市○○路旁之身心障礙專用停車位停車，為臺北縣政
    府警察局新店分局交通分隊警員逕行舉發（ 00-00000000號
    ）， 因而依違反道路交通管理處罰條例第56條第1項第10款
    規定，裁處罰鍰新臺幣1200元。
二、異議人異議意旨略以：異議人為殘障人士，本可於殘障停車
    格停車，何來佔用殘障停車格之事，原裁定顯有不當。爰依
    法聲明異議，請求撤銷原處分云云。
三、原裁定以：按汽車駕駛人於身心障礙專用停車位違規停車者
    ，處新臺幣600元以上1200元以下罰鍰， 道路交通管理處罰
    條例第56條第1項第10款定有明文。 又使用身心障礙者專用
    停車位者，除掛有專用牌照之車輛外，應將專用停車位識別
    證置於汽車擋風玻璃明顯處或黏貼於機車車首，以供查核檢
    驗；違規佔用路邊停車場專用停車位者，由交通勤務警察、
    依法令執行交通稽查任務人員或交通助理人員依道路交通管
    理處罰條例第56條規定辦理， 身心障礙者保護法第48條第2
    項授權行政機關訂定之身心障礙者專用停車位設置管理辦法
    第9條、第14條第1項亦規定甚詳。行政機關為照顧弱勢之身
    心障礙者，而規劃身心障礙專用車位提供身心障礙者使用，
    使用者自應遵守行政機關訂定之使用規則，將專用停車位識
    別證置於汽車擋風玻璃明顯處或黏貼於機車車首，以供查核
    檢驗，避免非身心障礙者佔用該等停車位，導致真正之身心
    障礙者之權利遭侵害，為主管機關必要之管理措施，此與道
    路交通管理處罰條例第14條第2款及第25條第3款規定駕駛人
    應隨車攜帶行車執照及駕駛執照之立意相同。本件異議人雖
    為身心障礙者，有中華民國身心障礙手冊影本在卷可憑，惟
    其於前述時間、地點將前述自用小客車停放於身心障礙者專
    用停車位，卻未將專用停車位識別證置於汽車擋風玻璃明顯
    處或黏貼於機車車首，以供查核檢驗之事實為異議人所自承
    ，原處分機關之裁處並無不當，本件異議為無理由，應予駁
    回，經核並無違誤。
四、抗告意旨略以：抗告人確為身心障礙人士，而非佔用殘障停
    車格，僅因一時疏失而未將識別證置於擋風玻璃明顯處，而
    須受罰，顯未考慮情理法。爰依法提起抗告，請求撤銷原裁
    定等語。
五、惟查：本件抗告人確有於案發時、地， 將7T-0995號自用小
    客車停放於障礙人士專用停車位，且未將障礙人士專用停車
    位識別證置於汽車擋風玻璃明顯處，而遭員警舉發等情，業
    據原審詳載理由依據。抗告人猶執前詞，辯稱本得於殘障停
    車格停車，並無違法佔用殘障停車格之舉等語，委無可採。
    本件抗告意旨所指，顯無理由，應予駁回。
據上論結，應依道路交通案件處理辦法第26條，道路交通管理處
罰條例第89條，刑事訴訟法第412條，裁定如主文。
中    華    民    國    95    年    12    月    29    日
                  刑事第４庭審判長法  官  蔡秀雄
                                  法  官  楊貴志
                                  法  官  周煙平
以上正本證明與原本無異。
不得再抗告。
                                  書記官  蕭麗珍
中    華    民    國    96    年    1     月    3     日


司法院資訊處製作；財團法人民間司法改革基金會備份。
